臺灣高雄地方法院刑事判決　　　　　　　　　　　　九十二年度交訴字第一六號
　　公　訴　人　臺灣高雄地方法院檢察署檢察官
　　被　　　告　丁○○
　　輔　佐　人　乙○○
　　即被告胞兄
右列被告因公共危險等案件，經檢察官提起公訴（九十二年度偵字第一六七九五號）
，本院判決如左：
    主  文
丁○○無罪。
    理  由
一、公訴意旨係以：被告丁○○於民國九十二年五月一日上午十一時三十三分許，由
    高雄縣岡山鎮○○○街私人停車場內，駕駛車牌號碼ＶＧ─二五七七號自用小客
    車左轉至高雄縣岡山鎮○○○街時，不慎與甲○○所騎乘後載其婆婆林玉卿、兒
    子許家誠之車牌號碼ＯＮＢ─四七五號重型機車發生擦撞，致甲○○、許家誠、
    林玉卿（許家誠、林玉卿部分未據告訴）人車倒地，甲○○受有兩膝擦傷，林玉
    卿受有兩膝瘀青及胸部鈍挫傷，許家誠受有口腔流血之傷害，詎被告丁○○竟未
    下車察看，施以必要之扶助，反而加速逃逸，因認其涉犯刑法第二百八十四條第
    一項之過失傷害及同法第一百八十五條之四之肇事逃逸罪嫌云云。
二、按犯罪事實應依證據認定之，無證據不得推定其犯罪事實；又不能證明被告犯罪
    者，應諭知無罪之判決，刑事訴訟法第一百五十四條、第三百零一條第一項分別
    定有明文。再者，認定不利於被告之事實，須依積極證據，苟積極證據不足為不
    利於被告事實之認定時，即應為有利於被告之認定，更不必有何有利之證據，且
    告訴人之告訴，係以使被告受刑事訴追為目的，是其陳述是否與事實相符，仍應
    調查其他證據以資審認，最高法院三十年度上字第八一六號判例、五十二年度台
    上字第一三○○號判例參照。
三、本案公訴人認被告涉有過失傷害及肇事逃逸犯嫌，係以被害人甲○○之指訴、證
    人曹松雄、高美虹、蔡文三之證述、劉光雄醫院診斷證明書、高雄縣政府警察局
    刑警隊鑑識組刑案現場勘查報告表（含被害人車輛照片五幀、被告車輛照片八幀
    ，及二車刮痕照片十幀）、高雄縣政府警察局一一○報案台受理各類案件記錄表
    （下稱受理案件記錄表）、道路交通事故現場圖、調查報告表、紀錄表、被告出
    勤紀錄之電腦打鐘卡各一份為其論據；訊據被告堅決否認有何公訴人所指之上開
    犯行，稱：ＶＧ─二五七七號自用小客車平常由大家共同使用，且案發當時我在
    家中未外出，當天也沒有使用該小客車等語，並請求傳喚證人丙○○以實其說，
    經查：
  (一)被害人甲○○於偵、審時均指稱：ＶＧ─二五七七號自用小客車即為肇事車輛云
    云，然就肇事車輛顏色究竟為何，其於九十二年五月一日即案發當日警詢時稱：
    肇事車輛是藍色的云云（偵查卷第二頁）；惟於同年七月二十五日警詢、九月三
    日偵查時分別改稱：肇事車輛牌號、顏色都是我自己記的，因為當時很慌張，所
    以沒有看清楚肇事車輛顏色云云（偵查卷第四頁），及對於肇事車輛顏色沒有印
    象云云（偵查卷第三四頁），亦與其於九十三年三月三日本院審理時所稱：肇事
    車輛是灰色的云云不符，則其指訴反覆，是否與真實相符，已非無疑；況目擊證
    人高美虹於九十二年九月二十三日警詢時亦証稱：我確定肇事車輛是水藍色的等
    語。又本案ＶＧ─二五七七號自用小客車係銀灰色等情，有卷附該車輛車身照片
    八幀足憑，顯與證人高美虹於偵查中，及被害人甲○○於案發後最初之指訴俱不
    相符。
  (二)至於肇事車輛牌號究竟為何乙節，被害人甲○○雖指訴稱：車牌號碼係ＶＧ─二
    五七七號云云，然其於九十三年三月三日本院審理時已稱：肇事車輛牌號是路人
    幫我記的等語，顯見其關於肇事車輛牌號之指訴，並不足採。又目擊證人高美虹
    証稱：肇事車輛牌號是賣菜小販記下來告訴我的，我在電話報警時已告知警員等
    語（偵查卷第六○頁），惟訊之證人即當日受理報案之高雄縣政府警察局勤務指
    揮中心一一○派勤員蔡文三，其稱：當日受理案件記錄表是我填寫的，現在已經
    記不起肇事車輛牌號等語（偵查卷第五九頁），而前述之受理案件記錄表「報案
    內容欄」（偵查卷第三六頁）則係記載車號為「ＶＺ─二五七七」，亦與本案被
    告車輛之牌號「ＶＧ─二五七七」不符。
  (三)證人即高雄縣政府警察局岡山分局偵查員曹松雄於九十二年八月二十七日偵查中
    雖稱：被告車輛於左後車輪附近有新擦撞痕（偵查卷第三○頁）云云，且該車輛
    左後輪板金處明顯有數塊擦痕，擦痕上並附著有藍綠色油漆等情，亦有卷附被告
    車輛左後輪處照片五幀可憑（偵查卷第三八、四一、四二頁）；惟僅憑前開證據
    ，並無從認定該藍綠色油漆是否出自被害人ＯＮＢ─四七五號重型機車，及該擦
    痕是否即為本案事故所致。又經本院依職權將被告、被害人車輛採得檢體送內政
    部警政署刑事警察局鑑驗結果，經函覆以：本案送驗證物經拆封檢視後，發現均
    以透明膠帶黏取採證，比對油漆僅黏交代黏膠面，兩者無法分離取樣，因而本局
    未便受理鑑驗等語，有該局刑鑑字第○九二○二三八六五八號函一紙足憑；加以
    ＶＧ─二五七七號自用小客車實際為被告父親所有，平常則供大家一起使用，通
    常一天會有五、六個人輪流使用等情，業據被告於九十三年三月三日本院審理陳
    明在卷，則依前揭所述，並無證據足認ＶＧ─二五七七號自用小客車係本案之肇
    事車輛，更遑論可認定被告即案發當日駕駛肇事車輛之人。
  (四)依據被告案發當日之通聯紀錄顯示，以被告名義申請之行動電話於上午十一時二
    十七分四十四秒、三十七分三十五秒，分別透過高雄縣岡山鎮○○路二十三號頂
    樓、介壽西路六十二號七樓屋頂之基地台傳送訊號，有卷附泛亞電信ＣＤＲ通聯
    資料影本一紙可憑，顯見被告之行動電話於上述時段間，確有移動情形產生，惟
    此亦無從推論被告於案發時即上午十一時三十三分許，係身處於案發地，從而不
    足以推翻本案事實之認定。另證人即被告胞兄丙○○於九十三年三月三日本院審
    理時證稱：被告於案發日中午前均一直待在家中云云，雖與前述通聯紀錄不符，
    而有瑕疵可指，然其証言亦不影響本案事實之認定，附此敘明。
  (五)此外，卷附被告出勤紀錄之電腦打鐘卡僅足以證明案發當日被告係休假；而劉光
    雄醫院診斷證明書及道路交通事故現場圖、調查報告表、紀錄表僅可認定被害人
    甲○○指訴之交通事故確曾發生，被害人並因而受有傷害等情，惟均無以斷定肇
    事車輛及肇事者為何。
  (六)綜上所述，本件公訴人認被告涉有過失傷害及肇事逃逸罪嫌雖非無據，然尚缺乏
    證據足認被告即為駕車肇事之人，亦即被告是否涉有右開犯行，仍有合理懷疑存
    在。此外，本院復查無其他積極證據證明被告確有公訴人所指之犯行，揆諸前揭
    法條及說明，被告所為既無從證明，自應依法為無罪之諭知。
據上論斷，應依刑事訴訟法第三百零一條第一項，判決如主文。
本案經檢察官戊○○到庭執行職務。
中      華      民      國      九十三      年      三    月    十七    日
                                  臺灣高雄地方法院交通法庭
                                  審判長  法  官  張維君
                                          法  官  劉惠娟
            法  官  洪珮婷
右正本證明與原本無異。
如不服本判決，應於判決送達後十日內，向本院提出上訴狀。
                                          書記官    于耀文
中    華    民    國      九十三      年      三      月      十八      日
